fr: Format de feuille créative: Pack d’assortiments; Formes prédécoupées; Rouleau; Feuilles; Ruban/bandes; Autre
ja: Craftホイル形式: アソートパック; プレカット形状; ロール; シート; テープ / ストリップ; その他
en: Craft foil format: Assorted pack; Pre-cut shapes; Roll; Sheets; Tape/strips; Other
ro-RO: Format folie pentru proiecte de artizanat: Pachet asortat; Forme pretăiate; Rolă; Coli; Bandă/fâșii; Altele
fi: Askartelufolion muoto: Lajitelma; Valmiiksi leikatut muodot; Rulla; Arkit; Teippi/suikaleet; Muu
th: รูปแบบของแผ่นฟอยล์งานฝีมือ: แพ็กรวม; ตัดแต่งรูปทรง; ม้วน; แผ่น; เทป/เส้น; อื่นๆ
zh-CN: 手工箔片形式: 什锦装; 预切形状; 卷; 张; 胶带/条状; 其他
hr-HR: Format zanatske folije: Raznovrsno pakiranje; Unaprijed izrezani oblici; Rola; Listovi; Traka / vrpce; Ostalo
tr: El işi yaldız folyosu biçimi: Çeşit paketi; Önceden kesilmiş şekiller; Rulo; Tabakalar; Bant/şeritler; Diğer
lt-LT: Rankdarbių folijos formatas: Įvairių rūšių pakuotė; Iš anksto išpjautos formos; Ritinėlis; Lapai; Juosta / juostelės; Kita
el: Μορφή φύλλου για χειροτεχνίες: Πακέτο ποικιλίας; Προκομμένα σχήματα; Ρολό; Φύλλα; Ταινία/λωρίδες; Άλλο
it: Formato lamina Craft: Confezione assortita; Forme pretagliate; Rotolo; Fogli; Nastro/strisce; Altro
pl: Format folii rękodzielniczej: Pakiet mieszany; Wstępnie wycięte kształty; W rolce; Arkusze; Taśmy/paski; Inny
ko: 공예용 포일 형태: 혼합 팩; 사전 절단된 형태; 롤; 시트; 테이프/스트립; 기타
hu: Díszítőfólia formátuma: Vegyes csomag; Előre kivágott formák; Tekercs; Ívek; Szalag/csíkok; Egyéb
nl: Knutselfolie formaat: Geassorteerde verpakking; Voorgesneden vormen; Rol; Vellen; Tape/strips; Overige
de: Format der Bastelfolie: Sortiment; Vorgestanzte Formen; Rolle; Bögen; Band/Streifen; Andere
vi: Định dạng giấy bạc thủ công: Set hỗn hợp; Hình cắt sẵn; Cuộn; Tấm; Dải/Băng keo; Khác
cs: Formát řemeslné fólie: Různé (sada); Předřezané tvary; Role; Archy; Páska/proužky; Ostatní
es: Formato del papel metálico para manualidades: Paquete surtido; Formas precortadas; Rollo; Hojas; Cinta/tiras; Otro
ru: Формат крафт-фольги: Набор ассорти; Предварительно вырезанные формы; Рулон; Листы; Лента/полоски; Другое
sv: Craft: Blandat paket; Färdigskurna former; Rulle; Ark; Tejp/remsor; Övrigt
zh-TW: 手作箔片格式: 綜合包; 預切形狀; 捲裝; 片裝; 膠帶/條狀; 其他
nb: Håndverk: Blandet pakke; Ferdigkuttede former; Rull; Ark; Teip/strimler; Annet
pt-BR: Formato do foil artesanal: Pacote misto; Formas pré-cortadas; Rolo; Folhas; Fita/tiras; Outros
sk-SK: Formát ozdobnej fólie: Zmiešané balenie; Vystrihnuté tvary; Rolka; Hárky; Páska/pásiky; Iné
pt-PT: Formato de folha Craft: Embalagem sortida; Formas pré-cortadas; Rolo; Folhas; Fita/tiras; Outro
da: Håndværksfoliens format: Blandet pakke; Forskårne former; Rulle; Ark; Tape/strimler; Andet
sl-SI: Oblika folije za ustvarjanje: Paket različnih vrst; Vnaprej izrezane oblike; Zvitek; Listi; Trak/trakovi; Drugo
bg-BG: Формат на декоративното фолио: Асортимент; Предварително изрязани форми; Ролка; Листове; Лента/лентички; Други